【裁判字號】    91,交易,567
【裁判日期】    920312
【裁判案由】    過失致死
【裁判全文】
臺灣高雄地方法院刑事判決                        九十一年度交易字第五六七號
    公  訴  人  臺灣高雄地方法院檢察署檢察官
    被      告  乙○○
    選任辯護人  王仁聰律師
右列被告因過失致死案件，經檢察官提起公訴（九十一年度偵字第一九五二一號），
本院判決如左：
    主  文
乙○○因過失致人於死，處有期徒刑壹年貳月，緩刑肆年。
    事  實
一、乙○○考領有普通小型車之駕駛執照，於民國九十一年九月一日十三時許，駕駛
    車號ＺＪ─９６６６號自用小客車搭載陳雅雯、丁○○、卓淑惠、朱倩旻等人，
    沿國道十號公路外側車道，由西往東（旗山）方向行駛，於同日十三時五十分許
    行至該公路七公里六四○公尺處時，本應注意該國道十號公路速限為時速八十公
    里（起訴書誤載為一百公里），不得超速行駛，及汽車行駛時，駕駛人應注意車
    前狀況，隨時採取必要安全措施，且當時天候晴，視線良好，依其智識、經驗及
    能力復無不能注意之情形，竟疏於注意，貿然以時速一百一十公里之速度超速行
    駛，亦未注意車前狀況，突有中線車道車輛變換至外側車道時，乙○○因高速行
    駛不易閃避，乃將車先往右側路肩處閃避，此際適有交流道處大貨車駛入路肩，
    乙○○乃將ＺＪ─９６６６號自用小客車操控至左側方，惟因突然之閃避及高速
    行駛導致失控，該自用小客車因此先撞上內側護欄，再失控翻覆停於外側路肩，
    車內乘客卓淑惠、朱倩旻受高速撞擊之結果，因顱骨破裂骨折，當場死亡，另陳
    雅雯、丁○○亦同時受有傷害（過失傷害部分未據告訴）。
二、案經內政部警政署國道公路警察局第五警察隊報請臺灣高雄地方法院檢察署檢察
    官偵查起訴。
    理  由
一、右揭事實，訊據被告乙○○均坦承不諱，核與受其搭載之證人陳雅雯（更名為丙
    ○○）於本院審理中結證陳述之情節相契，並有道路交通事故調查報告表、舉發
    違反道路交通管理事件通知單各一份及現場照片二十二幀附卷可稽，足證被告自
    白之詞，核與事證相符，應堪採信。
二、按行車速度，依標誌標線之規定，且駕駛人應注意車前狀況，隨時採取必要之安
    全措施，道路交通安全規則第九十三條第一項及第九十四條第三項分別定有明文
    ，此為一般駕駛人應注意並能注意之事項，本件被告既曾考領有駕照，自難諉為
    不知。參酌卷附道路交通事故調查報告表之記載、現場照片及被告之供述，可知
    車禍發生地點即國道十號西向七公里六百四十公尺處天候晴，視距尚稱良好、柏
    油路面乾燥，無障礙或其他缺陷，而依被告知識、能力又無不能注意之情事。詎
    被告乙○○竟貿然以一百一十公里之速率超速行駛，顯然超出速限八十公里甚高
    ，被告因高速行駛之結果，客觀上自足使其操控駕駛之應變能力產生極大的影響
    ，再加上被告未注意車前狀況，隨時採取必要之安全措施，以致遇有他車變換車
    道及正常行駛進入國道公路時，急促閃避失控，使車內乘客即被害人卓淑惠、朱
    倩雯等人受到高速撞擊，顯見被告疏未注意車前狀況及超速行駛，而肇致本件車
    禍事故，其駕駛行為顯有過失，灼然至明。此外，本件經送往台灣省高屏澎區車
    輛行車事故鑑定委員會鑑定結果，亦同此認定，復有高屏澎鑑字第九一一八四二
    號鑑定意見書存卷可考。而被害人卓淑惠、朱倩雯係因本件車禍致顱骨破裂死亡
    ，業經臺灣高雄地方法院檢察署檢察官督同檢驗員相驗明確，復有相驗屍體證明
    書、鑑定驗斷書、及該署勘驗筆錄各一份等在卷可憑，益徵被害人卓淑惠及朱倩
  雯死亡與被告疏未注意前開行車規範而致之車禍，有相當因果關係。故本案事證
    已臻明確，被告犯行已堪認定。
三、核被告乙○○所為，係犯刑法第二百七十六條第一項因過失致人於死罪。被告一
    過失行為，同時致使被害人卓淑惠及朱倩雯受到高速撞擊死亡，觸犯數罪名，應
    依刑法第五十五條同種想像競合犯之規定，從一重處斷。爰審酌被告粗率駕車行
    為，致所附載二名正值青春年華之被害人死亡，造成被害人家屬終生將面臨此喪
    親之痛，其過失情節及所生損害非輕，惟念被告於犯罪後已與被害人家屬達成和
    解，此有和解書一份附卷可稽，並經告訴人甲○○當庭表示宥恕之意，及其於事
    後協助救護被害人，已竭盡其力試圖降低損害等一切情狀，故量處如主文所示之
    刑，藉資懲儆。末查，被告乙○○未曾受有期徒刑以上刑之宣告，此有臺灣高等
    法院高雄分院被告全國前案紀錄表一份在卷足按，且本案被告係因偶發未可預期
    之情狀，致罹刑章，經此偵審及前開刑之宣告，信無再犯之虞，本院認為前開對
    其刑之宣告，以暫不執行為適當，爰併予宣告緩刑四年，用啟自新。
據上論斷，應依刑事訴訟法第二百九十九條第一項前段，刑法第二百七十六條第一項
、第五十五條、第七十四條第一款，罰金罰鍰提高標準條例第一條前段，判決如主文
。
中      華      民      國     九十二     年     三     月     十二     日
                                臺灣高雄地方法院交通法庭
                                      法  官  李代昌
右正本證明與原本無異。
如不服本判決，應於判決送達後十日內，向本院提出上訴狀。
                                     書記官    吳月華
中      華      民      國     九十二     年     三     月     十二     日
附錄本判決論罪科刑適用法條
中華民國刑法第二百七十六條
 (過失致死罪)
因過失致人於死者，處二年以下有期徒刑、拘役或二千元以下罰金。
從事業務之人，因業務上之過失犯前項之罪者，處五年以下有期徒刑或拘
役，得併科三千元以下罰金。


司法院資訊處製作；財團法人民間司法改革基金會備份。
